

Chaimae CHAACHOUA

CONTACT

06 32 13 24 64

chaimae.chaachoua7@gmail.com

78400 Chatou

Mobile France entière

COMPÉTENCES TECHNIQUES / INFORMATIQUE

- Normes RSE : ISO 26000, ISO 14001, ISO 9001
- Gestion de projets RSE
- Bilan Carbone : GHG Protocol, outils de calcul carbone
- Reporting ESG (CSRD, SBTi, CDP)
- Veille réglementaire
- · Maîtrise du pack Office 365
- Canva

SAVOIR ÊTRE

- Esprit d'équipe
- Organisée
- Rigoureuse

LANGUES

Français

Anglais (B2) : Linguaskill

CENTRES D'INTERETS

- Environnement : participante à la Fresque du climat
- Passion: Cuisine (Recherche active de nouvelles recettes et exploration des cuisines du monde).
- Voyage : Road trip Maroc, Italie, Espagne.

Chef de projet RSE

Forte de 4 ans d'expérience professionnelle dans les domaines HSE et RSE. Motivée et engagée, je suis à la recherche d'un CDI ou CDD en tant que chargée de missions RSE.

Déterminée à mettre mes compétences au service de la mise en œuvre de pratiques durables et innovantes, je souhaite accompagner les entreprises dans leur transition responsable.

FORMATIONS

2023-2024 - Master en Management et Développement durable

ESI BUSINESS SCHOOL | Toulouse, France

- · Reporting extra financier
- Management de la RSE
- Achats responsable, Finance durable (ISR), Analyse du cycle de vie (ACV)

2024 - Certificat de spécialisation : concevoir, piloter, manager les transitions et conduire le changement - Centre National des Arts et métiers (CNAM)

2024 - Certificat de compétence : transitions pour ingénieurs - Centre National des Arts et métiers (CNAM)

2020-2023 - Diplôme d'ingénieur en Gestion des risques Ecole d'ingénieurs CNAM | Metz, France

2019 - Licence Sciences De La Vie - Biologie & Chimie Faculté Polydisciplinaire | Taza, Maroc

EXPÉRIENCES PROFESSIONNELLES

Apprentie chargée de missions RSE | Forum Toulouse Technologies Jan 2024 - Nov 2024

- La mise en place de la démarche RSE (création d'une feuille de route).
- Réalisation et analyse d'un bilan carbone (scopes 1, 2 et 3).
- Mise en place d'un plan d'action pour réduire les émissions de gaz à effet de serre (une réduction de 15 % des émissions de GES liées aux déplacements des participants).
- Sensibilisation et formation de 30 membres aux enjeux sociaux et environnementaux (numérique responsable, écogeste, RSE..).
- · Veille réglementaire RSE
- Création et diffusion de supports de communication interne (ateliers, newsletters) et externe (rapports, présentations), incluant une campagne dédiée à la sensibilisation des collaborateurs aux écogestes.
- Suivi des indicateurs environnementaux (KPIs).

Apprentie chargée de missions HSE | Forum Toulouse Technologies Déc 2020 - Sept 2023

- Créer et mettre à jour le DUER (document unique d'évaluation des risques) afin de s'adapter aux nouvelles mesures sanitaires anti-COVID.
- Assurer le suivi de l'application des procédures et gérer les affichages obligatoires.
- Établir des contacts avec les prestataires pour recueillir toutes les informations nécessaires à l'élaboration d'un plan de sécurité.
- Rédiger les rapports de sécurité.
- Assurer une veille réglementaire en matière d'environnement et de sécurité.